臺灣臺北地方法院民事簡易判決
111年度北簡字第11522號
原      告  劉煒琦  
被      告  合尊酒店股份有限公司

法定代理人  汪小菲  
訴訟代理人  李雅惠  
上列當事人間請求侵權行為損害賠償事件，本院於中華民國111
年8月30日言詞辯論終結，判決如下：
    主      文
原告之訴及假執行之聲請均駁回。
訴訟費用新臺幣壹仟貳佰貳拾元由原告負擔。
    事實及理由
一、原告主張：原告與友人於民國109年7月7日中午至S Hotel(
    合尊酒店)用餐，用餐後皆發生身體不之狀況，原告未出餐
    廳即在餐廳內嘔吐及拉肚子，事後反應給被告，被告員工要
    求要出示醫療單據始會賠償，詎原告拿到醫生開立的診斷證
    明和醫療單據，被告卻又拒絕賠償，又原告當日餐費為新臺
    幣(下同)2,816元，看醫生支出醫療費用460元及來回車資31
    0元，因為身體不適請假受有薪資損失20,000元，共計受損2
    3,586元(計算式：2816＋460＋310＋20000＝23586)，並依消費
    者保護法第51條規定，請求懲罰性賠償金，若認被告有故意
    ，請求損害賠償額5倍之違約金117,930元(計算式：23586×5
    ＝117930)；若認被告有重大過失，請求損害賠償額3倍之賠
    償金70,758元(計算式：23586×3＝70758)，並請求精神慰撫
    金47,172元，合計117,930元(計算式：70758＋47172＝117930
    )，爰依民法第184條、第195條第1項、消費者保護法第51條
    規定，請求被告賠償117,930元，為此提起本件訴訟等語，
    並聲明：㈠被告應給付原告117,930元，及自遞狀翌日起至清
    償日止，按週年利率10%計算之利息。㈡願共擔保，請准宣告
    假執行。
二、被告則以：原告是109年7月7日到被告用餐，但是就醫紀錄
    是109年7月13日，相差6天，所以無法佐證是因為到被告用
    餐導致腸胃不適，原告應提供其他證據或提供當天的嘔吐檢
    驗證明是因為在被告用餐所引起的，又因原告於當天到被告
    用餐，反應身體不適時，被告員工已經請原告當日就醫，並
    提供交通費用，因原告不勝酒力，但原告當日返回時並無異
    狀及提供相關醫療單據佐證，等語，資為抗辯，並聲明：駁
    回原告之訴。
三、本院得心證之理由：
　㈠按因故意或過失，不法侵害他人之權利者，負損害賠償責任
    ；不法侵害他人之身體、健康、名譽、自由、信用、隱私、
    貞操，或不法侵害其他人格法益而情節重大者，被害人雖非
    財產上之損害，亦得請求賠償相當之金額；依本法所提之訴
    訟，因企業經營者之故意所致之損害，消費者得請求損害額
    五倍以下之懲罰性賠償金；但因重大過失所致之損害，得請
    求三倍以下之懲罰性賠償金，因過失所致之損害，得請求損
    害額一倍以下之懲罰性賠償金，民法第184條第1項前段、第
    195條第1項前段、消費者保護法第51條分別定有明文。再按
    當事人主張有利於己之事實者，就其事實有舉證之責任，民
    事訴訟法第277條前段亦有明文規定。而侵權行為之成立，
    須行為人因故意過失不法侵害他人權利，亦即行為人之行為
    須具備歸責性、違法性，並不法行為與損害間有因果關係，
    始能成立，且主張侵權行為損害賠償請求權之人，對於侵權
    行為之成立要件應負舉證責任（最高法院100年度台上字第3
    28號判決要旨參照）。又損害賠償之債，以有損害之發生及
    有責任原因之事實，並二者之間，有相當因果關係為成立要
    件。故原告所主張損害賠償之債，如不合於此項成立要件者
    ，即難謂有損害賠償請求權存在（最高法院48年台上字第48
    1號判決要旨參照）。復民事訴訟如係由原告主張權利者，
    應先由原告負舉證之責，若原告先不能舉證，以證實自己主
    張之事實為真實，則被告就其抗辯之事實即令不能舉證，或
    其所舉證據尚有疵累，亦應駁回原告之請求(最高法院100年
    度台上字第415號判決要旨參照)。
　㈡原告主張於109年7月7日到被告用餐後腸胃不適，未出餐廳即
    在餐廳內嘔吐及拉肚子云云，固提出嘔吐物照片、臺北市立
    萬芳醫院(下稱萬芳醫院)醫療費用收據及診斷證明書為提(
    見本院卷第17、18頁)，然觀上開嘔吐物照片所標示之時間
    為「07/06/2022，16：04」(見本院卷第17頁)，與原告用餐
    的時間，已間隔約2年，顯有不符，況僅憑上開照片，亦難
    認定係何人之嘔吐物，是難僅憑該照片遽為認定原告係因在
    被告用餐後腸胃不適而發生嘔吐之事實；復參上開診斷證明
    書記載「(診斷)急性胃炎，(醫囑)於109年7月13日至本院腸
    胃內科門診就醫」(見本院卷第18頁)，則上開診斷證明書亦
    僅能證明原告係於109年7月13日因急性胃炎至萬芳醫院就醫
    之事實，距離原告上開用餐時間已相距6天，難認原告罹患
    急性胃炎與至被告用餐間之因果關係，是原告所提出之嘔吐
    物照片、醫療費用收據及診斷證明書，均難據為原告有利之
    認定。
　㈢原告復未提出其他證據，證明原告確實因至被告用餐導致罹
    患急性胃炎即在餐廳內嘔吐及拉肚子之事實，或其他可歸責
    於被告事由之事實，則原告罹患急性胃炎非可歸責於被告，
    自難要求被告對原告負侵權行為之故意或過失責任，故原告
    主張係因至被告用餐罹患急性胃炎即在餐廳內嘔吐及拉肚子
    云云，自非可採。是被告依民法第184條第1項前段、第195
    條第1項前段，請求被告賠償餐費2,816元、醫療費用460元
    、就醫交通費用310元、薪資損失20,000元，合計23,586元(
    計算式：2816＋460＋310＋20000＝23586)，及精神慰撫金47,17
    2元，均洵屬無據。
　㈣又本件原告罹患急性胃炎與被告間難認有相當因果關係，被
    告不負侵權行為之故意或過失責任，已如前述，即被告並無
    故意或重大過失不法侵害原告權利之行為，堪認本件與消費
    者保護法第51條之要件不符，難謂原告對被告有懲罰性賠償
    金請求權存在，故原告主張被告有故意依消費者保護法第51
    條之規定，請求被告給付損害額5倍之懲罰性賠償金117,930
    元，或主張被告有重大過失，請求被告給付損害額3倍之懲
    罰性賠償金70,758元，均洵屬無據。
四、綜上所述，原告據以提起本訴，請求被告給付117,930元，
    及自遞狀翌日起至清償日止，按週年利率10%計算之利息，
    為無理由，應予駁回。原告之訴既經駁回，其假執行之聲請
    ，亦失所附麗，併予駁回。　　
五、本件事證已臻明確，兩造其餘攻擊防禦方法及證據，核與判
    決之結果不生影響，爰不一一論列，併此敘明。　　
六、訴訟費用負擔之依據：民事訴訟法第78條。本件訴訟費用額
    ，依後附計算書確定如主文第2項所示金額。
中　　華　　民　　國　　111 　年　　9 　　月　　16　　日
                  臺北簡易庭  法  官  葉藍鸚
訴訟費用計算書
項　　    目               金　額（新臺幣）　　   備　註
第一審裁判費   　 　　     1,220元
合　　　　計　　　         1,220元
以上正本係照原本作成。
如不服本判決，應於判決送達後20日內向本庭提出上訴狀（須按
他造當事人之人數附繕本）。如委任律師提起上訴者，應一併繳
納上訴審裁判費。
中　　華　　民　　國　　111 　年　　9 　　月　　16　　日
                              書記官  翁嘉偉